【裁判字號】    90,交易,532
【裁判日期】    900921
【裁判案由】    過失致死
【裁判全文】
臺灣臺中地方法院刑事判決                          九十年度交易字第五三二號
    公  訴  人  臺灣台中地方法院檢察署檢察官
    被      告  乙○○
右列被告因過失致死案件，經檢察官提起公訴（九十年度偵字第一一七四０號、第一
三０五一號），本院判決如左：
   主  文
乙○○因過失致人於死，處有期徒刑壹年。緩刑肆年。
   事  實
一、乙○○於民國九十年五月三十日上午六時許，駕駛車牌號碼ＫＢ─四九０二號自
    小貨車，沿台中縣龍井鄉○○路由南往北方向行駛，途經時速限制三十公里雙向
    二車道之南寮村南新路段時，本應依規定速限行車；並注意車前狀況以隨時採取
    必要之安全措施；且應在遵行車道內行駛，而依當時天侯陰天、日間自然光、路
    面無缺陷、無障礙物、視距良好之情形下，並無不能注意之情事，詎竟疏未注意
    及此，以四十幾公里之時速超速行駛；且全然未發覺對向車道內有徒步行走於路
    旁之行人武國順、甲○夫妻二人，適有野狗自路旁闖出，乙○○因車速過快且不
    知對向車道內有人，乃向左閃避致侵入對向車道內撞及武國順、甲○二人，造成
    甲○受有上背腫脹、麻痛等傷害（涉犯過失傷害部分業據撤回告訴）；武國順則
    受有頭部、胸部挫傷等傷害，經送醫急救，延至同日上午九時二十分許，因顱內
    出血、胸腔內出血不治死亡。乙○○於肇事後，犯罪偵查機關未發覺前，主動向
    處理警員余青達告知其為肇事之人，自首而接受裁判。
二、案經台中縣警察局烏日分局報請臺灣臺中地方法院檢察署檢察官相驗後自動檢舉
    及甲○訴由同署檢察官偵查起訴。
    理  由
一、訊據被告乙○○對於在右揭時地駕車撞及被害人武國順致其死亡之事實，坦白承
    認，核與告訴人即目擊證人甲○指述情節大致相符，並有道路交通事故調查報告
    表一紙、照片六幀在卷可資佐證。而被害人確係因本件交通事故受有頭部、胸部
    挫傷等致命傷害致顱內出血、胸腔內出血不治死亡，業經臺灣臺中地方法院檢察
    署檢察官督同檢驗員相驗明確，製有勘驗筆錄、相驗屍體證明書及驗斷書在卷足
    憑。按行車速度依標誌之規定；汽車行駛時，駕駛人應注意車前狀況，並隨時採
    取必要安全措施；汽車在雙向二車道行駛時，應在遵行車道內行駛，道路交通安
    全規則第九十三條第一項本文；第九十四條第三項、第九十七條第一款分別定有
    明文。被告為領有駕駛執照之車輛駕駛人，前開交通規則為其所應注意，而依肇
    事當時天侯陰天、日間自然光、路面無缺陷、無障礙物、視距良好（有右開道路
    交通調查報告表為證)之情形下，殊無不能注意之情事。本件肇事之台中縣龍井
    鄉○○路，係時速限制三十公里雙向二車道之道路，有前開道路交通調查報告表
    可查，事故發生當時被告係駕駛自小貨車由南往北方向行駛，被害人則係徒步行
    走於對向車道內路旁等情，亦據被告及告訴人分別陳明。則被告駕車行駛至該時
    速限制三十公里雙向二車道之路段時，在無不能注意之情形下，自應依規定速限
    行車；並注意車前狀況以隨時採取必要之安全措施；且應在遵行車道內行駛。惟
    被告於本院九十年九月七日審理時供稱：「 (問：車禍如何發生？)我是沿不知
    道路名，方向也不清楚，我是開小貨車，被害人是走路，在我對向車道走在路邊
    ，我的速度約有四十幾公里左右，我前面離我很近的距離有一隻狗跑出來，我就
    將方向盤往左打，並踩煞車，之後就衝到對向車道擦撞到被害人，當時被害人距
    離我約三公尺遠的地方」；「 (問：車禍之前是否有看到被害人？)沒有看見」
    等語，是依被告之上開供述，足見被告駕車行駛至該時速限制三十公里雙向二車
    道之道路時，顯疏於注意而以四十幾公里之時速超速行駛；且全然未發覺對向車
    道內有徒步行走於路旁之被害人，適有野狗自路旁闖出，被告因車速過快且不知
    對向車道內有人，乃向左閃避致侵入對向車道內撞及被害人，應堪認定，是被告
    就本件事故之發生應有過失，且被害人因本件車禍死亡，與被告之過失行為間，
    並有相當之因果關係。因而事證明確，被告犯行堪以認定，應予依法論科。
二、被告因駕車之過失致被害人死亡，核其所為，係犯刑法第二百七十六條第一項之
    過失致人於死罪。被告於肇事後，犯罪偵查機關未發覺前，主動向處理警員余青
    達告知其為肇事之人，並坦承犯行接受裁判，業據證人余青達於本院九十年九月
    七日審理時證述屬實，為對於未發覺之罪，自首而接受裁判，應依刑法第六十二
    條前段規定減輕其刑。被告已與被害人家屬達成民事和解，有和解書一份在卷可
    考。爰審酌被告過失程度、被害人因本件車禍事故死亡所生之危害重大，被告肇
    事後旋即自首並坦承犯行，復已與被害人家屬達成民事和解，犯後態度尚佳等一
    切情狀，量處如主文所示之刑，以資懲儆。末查被告未曾受有期徒刑以上刑之宣
    告 (被告雖另因涉犯貪污案件經檢察官提起公訴，現尚在本院以九十年度訴字第
    一五０一號審理中，惟被告既未經法院判處有期徒刑確定，仍應認為未受宣告)
    ，有台灣高等法院被告全國前案紀錄表及臺灣臺中地方法院檢署刑案資料查註紀
    錄表在卷可稽，本次所犯係過失行為，且又與被害人家屬達成民事和解，堪認具
    有悔意，被告經此判刑教訓，當知謹慎而無再犯之虞，被告所宣告之刑，以暫不
    執行為適當，爰併宣告緩刑四年，以勵自新。
四、告訴人告訴被告過失傷害犯行部分，雖另經檢察官起訴涉犯同法第二百八十四條
    第一項前段過失傷害罪，惟此部分業經告訴人當庭撤回告訴，有本院九十年九月
    七日審判筆錄可參，且公訴人認此部分與所犯過失致死罪間，係一行為觸犯數罪
    名，為想像競合犯，為裁判上一罪關係，是爰不另為不受理判決之諭知，附此敘
    明。
據上論斷，應依刑事訴訟法第二百九十九條第一項前段，刑法第二百七十六條第一項
、第六十二條前段、第七十四條第一款，罰金罰鍰提高標準條例第一條前段，判決如
主文。
中      華      民    國      九十      年      九      月    二十一  日
                                臺灣臺中地方法院交通法庭
                                    法  官  劉長宜
右正本證明與原本無異。
如不服本判決，應於判決送達後十日內向本院提出上訴狀，上訴於臺灣高等法院臺中
分院( 須附繕本 )。
                                    書記官
中      華      民      國      九十      年      九      月    二十五  日
刑法第二百七十六條
因過失致人於死者，處二年以下有期徒刑、拘役或二千元以下罰金。


司法院資訊處製作；財團法人民間司法改革基金會備份。
